【裁判字號】    92,交聲,1258
【裁判日期】    921229
【裁判案由】    聲明異議
【裁判全文】
臺灣臺中地方法院交通事件裁定                  九十二年度交聲字第一二五八號
     原處分機關     交通部公路總局台中區監理所
     異議人即
     受處分人       甲○○
右列受處分人因違反道路交通管理處罰條例案件，對於交通部公路總局台中區監理所
九十二年十二月二日所為之二件裁決（中監違字第裁六○─ＺＨ0000000、Ｚ
Ｈ0000000號裁決書），聲明異議，本院裁定如左：
    主  文
異議駁回。
    理  由
一、原處分機關略以：異議人即受處分人甲○○，於九十二年一月三十一日十三時三
    十三分許及九十二年三月二日十五時五十五分許，其所有之車號ＩＫ─九四九一
    號自用小客車，在國道三號北上二八四‧一公里處，均因：速限一百公里，車速
    一一四公里，超速十四公里（經科學儀器採證）之違規事實，經國道公路警察局
    第八警察隊員警逕行舉發，受處分人未依限期到案申訴，經向原舉發機關查證違
    規屬實，該所遂於九十二年十二月二日以中監違字第裁六○─ＺＨ000000
    0、ＺＨ0000000號裁決書，裁處受處分人違反道路交通管理處罰條例第
    三十三條第一項、第六十三條之規定，處罰鍰新台幣六千元、六千元整，並記違
    規點數一點，逾期則依違反道路交通管理事件統一裁罰標準表及裁決書處罰主文
    裁處，於法並無不合等語。
二、本件受處分人甲○○則以：住居所已遭法院拍賣，故未收到違規單，爰聲明異議
    云云。
三、按汽車行駛於高速公路或設站管制之道路，而不遵管制之規定者，處汽車駕駛人
    新台幣三千元以上六千元以下罰鍰；汽車行駛高速公路應依速限標誌指示；汽車
    駕駛人有第三十三條之情形者，記違規點數一點；汽車駕駛人，駕駛汽車不遵守
    道路交通標誌、標線、號誌之指示者，處新台幣九百元以上一千八百元以下罰鍰
    ；汽車有各項異動不依規定申報登記者，處汽車所有人新台幣九百元以上一千八
    百元以下罰鍰。道路交通管理處罰條例第三十三條第一項、第六十三條第一項第
    一款、第六十條第一項第三款、第十六條第一項第一款、道路交通安全規則第二
    十三條第一項及高速公路交通管制規則第五條第一項與違反道路交通管理事件統
    一裁罰標準表分別有明定。經查：受處分人甲○○因其所有之車號ＩＫ─九四九
    一號自用小客車，於上開時、地之違規事實，經內政部警政署國道公路警察局第
    八警察隊員警依法逕行舉發等情，非但為受處分人於異議狀所不爭執，並有逕行
    舉發之違反道路交通管理事件通知單二紙、採證照片二張與裁決書二份在卷可稽
    。雖受處分人以上開情詞置辯，惟經本院審酌卷內資料得知，其自八十六年十一
    月二十五日即遷入台中市○區○○里○鄰○○路三七八號，至今未再遷出該處，
    原舉發機關以掛號寄送該違規通知單，經郵政機關退回，因無法送達而依法辦理
    公示送達等情，此亦有法務部戶役政連結作業系統提供之受處分人戶籍資料及原
    舉發機關之違規通知單、退郵掛號信封、公示送達公告在卷可佐。是本二件逕行
    舉發違反道路交通管理事件通知單，其送達程序於法核無不合，已生送達效力，
    是受處分人之違規事實，亦堪以認定，其以空言指摘原舉發不當，尚屬無據。從
    而，原處分機關據以援引上開規定，分別裁處罰鍰新台幣六千元、六千元整，並
    記違規點數一點，逾期則依裁決書處罰主文規定處罰，並無不當，本二件異議為
    無理由，應予駁回。
四、據上論斷，應依道路交通管理處罰條例第八十七條、道路交通案件處理辦法第十
    九條，裁定如主文。
中      華      民      國    九十二    年      十二    月    二十九    日
                                          臺灣臺中地方法院交通法庭
                                              法  官    許  金  樹
右正本證明與原本無異。
如不服本裁定應於送達後五日內向本院提出抗告狀。
                                              書記官
中      華      民      國    九十二    年      十二    月    二十九    日


司法院資訊處製作；財團法人民間司法改革基金會備份。
